臺灣高等法院高雄分院刑事判決　　　　　　　　　九十一年度上易字第一一九九號
　　上訴人　台灣澎湖地方法院檢察署檢察官
　　被　告　甲○○
右上訴人因被告竊盜案件，不服臺灣澎湖地方法院九十一年度易字第二十七號中華民
十一年七月四日第一審判決（起訴案號：臺灣澎湖地方法院檢察署九十一年度偵字第
四三號），提起上訴（併辦案號：同署九十一年度偵字第三八三號、三九三號），本
院判決如左：
    主  文
原判決撤銷。
甲○○連續攜帶兇器踰越牆垣破壞安全設備於夜間侵入有人居住之建築物竊盜，累犯
，處有期徒刑貳年。
    事  實
一、甲○○於民國（下同）八十一年間，經法院判處有期徒刑一年八月，於八十三年
    二月十七日執行完畢，又於八十三年間因強盜罪經法院判處有期徒刑三年十月，
    竊盜罪十月，並經定應執行刑四年二月，而八十六年四月三十日假釋出獄（刑期
    應至八十七年十二月十八日），假釋期間又犯竊盜罪，於八十六年十二月十日經
    法院判處有期徒刑一年六月，並撤銷假釋執行殘刑一年六月二十六日，於八十九
    年七月二十五日假釋出獄，八十九年九月一日刑期期滿未經撤銷假釋執行完畢，
    ，猶不知悔改。竟基於意圖為自己不法之所有之概括犯意，於九十一年一月二十
    四日下午四時許，潛入供人住宿之澎湖縣馬公市○○路十五號第一賓館後（侵入
    住宅部分未據告訴），逐一開門走進無房客住宿之三號、五號、六號、七號房間
    ，翻動搜尋財物未果，旋經該賓館管理人員乙○○發現其行跡可疑，報警處理，
    始知上情。甲○○復承上開竊盜之概括犯意，於九十一年七月八日七時許日間，
    在澎湖縣馬公市○○路九號三樓公寓內，徒手侵入丙○○之租住處，竊取丙○○
    所有之黑色皮包一個（內有新台幣二萬餘元、身分證一張、合作金庫金融卡一張
    、郵局提款卡一張、健保ＩＣ卡四張），經民眾報案，經警循線在澎湖縣馬公市
    ○○路三十六號Ｇ棟八棟查獲甲○○，並從其皮包查獲上開丙○○所有合作金庫
    之金融卡一張。甲○○又承上開竊盜之概括犯意，於九十一年七月二十四日四時
    許，在澎湖縣馬公市○○路七號，踰越牆垣，攜帶（於廟內後方找到）足以傷人
    身體可供兇器用之鋼筋一支，破壞廟內安全設備門鎖，於夜間侵入有廟祝居住之
    觀音廟內，竊取廟內硬幣一百元，得手後供己花用，經廟祝丁○○事後發現報警
    循線查獲。
二、案經澎湖縣警察局、馬公分局報請臺灣澎湖地方法院檢察署檢察官偵查起訴及併
    案審理。
    理  由
一、訊據被告甲○○坦承右揭竊盜第一賓館之財物未遂之事實，惟否認有右揭竊取被
    害人丙○○及觀音廟之財物，辯稱：該等部分被害人失竊之財物並非被告所竊，
    被告並未在各該失竊現場云云。經查，被告右揭犯罪事實，已據被告於警訊及偵
    審中（竊盜第一賓館財物未遂部分）坦承不諱，核與證人乙○○、丁○○及被害
    人丙○○指陳失竊情節相符，並有照片二十二張、鋼筋一支扣案及贓物認領保管
    單一紙可資佐證，被告事後翻異前詞，係事後卸責之詞，不足採信，其犯行堪以
    認定。
二、核被告所為，其竊取前開第一賓館財物未遂之行為，係犯刑法第三百二十條第三
    項、第一項竊盜未遂罪；其竊取被害人丙○○財物之行為，係犯同法第三百二十
    條第一項之竊盜罪；其攜帶可作為兇器之用之鋼筋，踰越牆垣破壞安全設備門鎖
    於夜間侵入有人居住之建築物，係犯同法第三百二十一條第一項第一款第二款第
    三款之罪。被告上開三次犯行，時間緊接，犯罪基本構成要件相同，顯係基於概
    括之犯意為之，應依連續犯之規定，論以情節較重之攜帶兇器踰越牆垣破壞安全
    設備於夜間侵入有人居住之建築物竊盜一罪之連續犯，並加重其刑。又前開第一
    賓館之三號、五號、六號、七號房間均無人住宿，其財產監督權係屬第一賓館所
    有，被告基於單一之行竊犯意，逐一搜尋該等房間內之財物，所侵害之法益個數
    單一，為接續犯，僅構成單純一罪；被告搜尋五號、六號、七號房間內財物之行
    為雖未據公訴人起訴，惟該部分行為與公訴人論擬之搜尋三號房間內財物之行為
    ，有接續犯之關係而屬單純一罪，有如上述，自為起訴效力所及；又被告竊盜丙
    ○○之財物及竊盜上開觀音廟財物之行為，與起訴事實有連續犯關係，本院自均
    得併案審理。查被告於八十一年間，經法院判處有期徒刑一年八月，於八十三年
    二月十七日執行完畢，又於八十三年間因強盜罪經法院判處有期徒刑三年十月，
    竊盜罪十月，並經定應執行刑四年二月，而八十六年四月三十日假釋出獄（刑期
    應至八十七年十二月十八日），假釋期間又犯竊盜罪，於八十六年十二月十日經
    法院判處有期徒刑一年六月，並撤銷假釋執行殘刑一年六月二十六日，於八十九
    年七月二十五日假釋出獄，八十九年九月一日刑期期滿未經撤銷假釋執行完畢，
    有台灣高等法院檢察署刑案查註紀錄表及台灣高等法院被告全國前案紀錄表可憑
    ，其於五年內再犯有期徒刑以上之本罪，係屬累犯，應依法加重其刑。
三、原審論處被告罪刑，固非無見。惟查，原審未及就被告竊盜被害人丙○○及觀音
    廟部分之犯行併案審理，尚有未洽，檢察官上訴意旨執此而指摘原判決不當，為
    有理由；且尚難認為被告有犯罪之習慣（詳後述），原審以被告有犯罪習慣而諭
    知被告應於刑之執行前令入勞動場所強制工作，亦未盡洽，應將原判決撤銷改判
    。審酌被告之素行，其所得之財物不多，所生之危害，及其犯罪後之態度等一切
    情狀，量處如主文第二項所示之刑。又按保安處分中之強制工作，旨在對有犯罪
    習慣及欠缺正確工作觀念或無正常工作因而犯罪者，強制其從事勞動，學習一技
    之長及正確之謀生觀念，使其日後重返社會，能適應社會生活，俾免將來一再犯
    罪而危害社會安全所實施之強制處分，此為刑法設立強制工作處分之立法本旨與
    基本意義，因此，其實施之對象，自應以有犯罪習慣或無正當工作能力之人為其
    目標，始為允洽；而所謂有犯罪習慣者，係指對於懶惰成習成為日常之慣性行為
    而言。經查，被告固於八十一年間，經法院判處有期徒刑一年八月，於八十三年
    二月十七日執行完畢，又於八十三年間因強盜罪經法院判處有期徒刑三年十月，
    竊盜罪十月，並經定應執行刑四年二月，而八十六年四月三十日假釋出獄（刑期
    應至八十七年十二月十八日），假釋期間又犯竊盜罪，於八十六年十二月十日經
    法院判處有期徒刑一年六月，並撤銷假釋執行殘刑一年六月二十六日，於八十九
    年七月二十五日假釋出獄，八十九年九月一日刑期期滿未經撤銷假釋執行完畢，
    有台灣高等法院檢察署刑案查註紀錄表及台灣高等法院被告全國前案紀錄表可憑
    。但被告前案犯罪時間與本案犯罪時間（本案第一次竊盜行為犯罪時間為九十一
    年一月二十四日）相距多則十年餘，少則亦有四年餘（其所犯前案台灣高雄地方
    法院檢察署八十六年偵字第二三一二三號，收案日期為八十六年九月二十六日）
    ，似此情形，尚難謂被告有犯罪習慣而犯本案，尚無宣告強制工作之必要。又扣
    案之鋼筋一條，有如前述，係被告行竊觀音廟所用之物，但被告供稱係在該廟之
    後方找到的等情在卷，又無證據證明係被告所有，故不予宣告沒收，併此敘明。
據上論結，應依刑事訴訟法第三百六十九條第一項前段、第三百六十四條、第二百九
十九條第一項前段，刑法第五十六條、第三百二十一條第一項第一款第二款第三款、
第四十七條，判決如主文。
本案經檢察官方娜蓉到庭執行職務。
中      華      民      國    九十一    年      九      月     三十     日
      臺灣高等法院高雄分院刑事第一庭
                                  審判長法官  曾永宗
                                        法官  郭玫利
                                        法官  邱永貴
右正本證明與原本無異。
不得上訴。
                                  法院書記官  梁雅華
中    華    民    國      九十一      年      十      月    一    日
附錄：本判決論罪科刑法條：
刑法第三百二十一條第一項第一款、第二款、第三款：
犯竊盜而又做情形之一者，處六月以上五年以下有期徒刑：
一、於夜間侵入住宅或有人居住之建築物、船艦，或隱匿其內而犯之者。
二、毀越門扇、牆垣或其他安全設備而犯之者。
三、攜帶兇器而犯之者。
